ACORDAO-COMPLETO-2532017

ACÓRDÃO DE RELAÇÃO

ACÓRDÃO DE RELAÇÃO 1987/2022 ATA 9/2022 - PRIMEIRA CÂMARA

Acórdão 1987/2022-TCU-Primeira Câmara
	VISTA e relacionada esta tomada de contas especial instaurada pelo Fundo Nacional de Desenvolvimento da Educação - FNDE contra Aparecido Florentino da Silva, ex-Prefeito de Rurópolis/PA (gestão 2009/2012) , e Pablo Raphael Gomes Genuíno, Prefeito sucessor (gestão 2013/2016) , em razão de omissão no dever de prestar contas do Convênio 700120/2011 (Siafi 667540) , firmado em 29/7/2011 para construção de escola de educação infantil Proinfância Tipo B, no âmbito do Programa Nacional de Reestruturação e Aparelhagem da Rede Escolar Pública de Educação Infantil - Proinfância.
	ACORDAM os Ministros do Tribunal de Contas da União, reunidos em sessão da 1ª Câmara, ao acolher os pareceres uniformes da Secretaria de Controle Externo de Tomada de Contas Especial - SecexTCE e do Ministério Público junto ao TCU - MPTCU, com fundamento nos arts. 1º, inciso I; 12, § 3º; 16, inciso II; e 23, inciso II, da Lei 8.443/1992 e nos arts. 1º, inciso I; 208 e 214, inciso II; do Regimento Interno em:
	a - considerar revel Aparecido Florentino da Silva (CPF XXX.486.579-XX) , Prefeito Municipal de Rurópolis/PA na gestão 2009/2012;
	b - acatar parcialmente as alegações de defesa de Pablo Raphael Gomes Genuíno (CPF XXX.832.032-XX) , Prefeito Municipal de Rurópolis/PA na gestão 2013-2016, e da empresa H. E. Construtora Ltda. (CNPJ 07.225.822/0001-10) ;
	c - julgar regulares com ressalva as contas de Aparecido Florentino da Silva (CPF XXX.486.579-XX) , de Pablo Raphael Gomes Genuíno (CPF XXX.832.032-XX) e de H. E. Construtora Ltda. (CNPJ 07.225.822/0001-10) e dar-lhes quitação;
	d - remeter cópia deste Acórdão, bem como dos pareceres da SecexTCE e do MPTCU que o fundamentaram (peças 140/143) , aos responsáveis, à Prefeitura Municipal de Rurópolis/PA e ao FNDE;
	e - arquivar os autos.
1. Processo TC-Processo 027.413/2019-5 (TOMADA DE CONTAS ESPECIAL) 
	1.1. Responsáveis: Aparecido Florentino da Silva (XXX.486.579-XX) ; Pablo Raphael Gomes Genuíno (XXX.832.032-XX) ; Prefeitura Municipal de Rurópolis - PA (10.222.297/0001-93) ; H. E. Construtora Ltda (07.225.822/0001-10) 
	1.2. Unidade: Prefeitura Municipal de Rurópolis/PA
	1.3. Relator: Ministro Jorge Oliveira
	1.4. Representante do Ministério Público: Procurador Marinus Eduardo De Vries Marsico
	1.5. Unidade Técnica: Secretaria de Controle Externo de Tomada de Contas Especial - SecexTCE
	1.6. Representação legal: Edenmar Machado Rosas dos Santos (12801/OAB-PA) , representando Pablo Raphael Gomes Genuino 
	1.7. Determinações/Recomendações/Orientações: não há

Primeira Câmara

Prefeitura Municipal de Rurópolis/PA

Aparecido Florentino da Silva (XXX.486.579-XX); Pablo Raphael Gomes Genuíno (XXX.832.032-XX); Prefeitura Municipal de Rurópolis - PA (10.222.297/0001-93); H. E. Construtora Ltda (07.225.822/0001-10)

JORGE OLIVEIRA

Edenmar Machado Rosas dos Santos (12801/OAB-PA), representando Pablo Raphael Gomes Genuino

TOMADA DE CONTAS ESPECIAL (TCE)

Secretaria de Controle Externo de Tomada de Contas Especial - SecexTCE